【裁判字號】    97,易,595
【裁判日期】    970930
【裁判案由】    贓物等
【裁判全文】
臺灣新竹地方法院刑事判決              97年度易字第595 號
公  訴  人  臺灣新竹地方法院檢察署檢察官
被      告  甲○○
            乙○○
上列被告等因贓物等案件，經檢察官提起公訴（97年度偵字第92
1 號），本院依簡式審判程序判決如下：
    主  文
甲○○犯竊盜罪，處拘役伍拾日，如易科罰金，以新臺幣壹仟元
折算壹日。又犯竊盜罪，處有期徒刑貳月，如易科罰金，以新臺
幣壹仟元折算壹日。又犯竊盜罪，處有期徒刑伍月，如易科罰金
，以新臺幣壹仟元折算壹日。有期徒刑部分應執行有期徒刑陸月
，如易科罰金，以新臺幣壹仟元折算壹日。
乙○○故買贓物，處拘役伍拾日，如易科罰金，以新臺幣壹仟元
折算壹日。又故買贓物，處有期徒刑貳月，如易科罰金，以新臺
幣壹仟元折算壹日。又故買贓物，處有期徒刑伍月，如易科罰金
，以新臺幣壹仟元折算壹日。有期徒刑部分應執行有期徒刑陸月
，如易科罰金，以新臺幣壹仟元折算壹日。
    事實及理由
壹、構成犯罪事實：
一、甲○○係址設新竹市○○○路8 號「明泰科技股份有限公司
    」（下稱明泰公司）之維修助理工程師，詎甲○○因積欠債
    務，急需用錢，竟分別出於為自己不法所有目的的犯罪意思
    ，(1)於民國97年1 月11日，利用其任職明泰公司且上址3 樓
    辦公室無人看管之便，徒手竊取明泰公司所有由辦公室助理
    保管之不良IC零件1 批（約1 至2 公斤重）得手，並於當日
    下午6 時許下班時，以其所騎乘之車牌號碼FF8-480 號重型
    機車將所竊取之IC零件，載運至新竹市○○區○○路6 段51
    號「順龍資源回收場」，售予該回收場負責人乙○○。(2)又
    於同月15日，復趁明泰公司上址3 樓辦公室無人看管之際，
    徒手竊取明泰公司所有由辦公室助理保管之不良IC零件1 批
    （約1 至2 公斤重）得手，並於當日下午6 時許下班時，以
    其所騎乘之上開重型機車將所竊取之IC零件，載運至順龍資
    源回收場售予乙○○。(3)又於同月20日上午10時許，復趁明
    泰公司上址3 樓貨物暫存區無人看管之際，徒手竊取明泰公
    司所有之良品IC零件6 箱（型號AR0000-000之IC零件2162顆
    、型號AR0000-000之IC零件9800顆、型號PRIXP-420ABC之IC
    零件202 顆、型號RT8186-LF 之IC零件2913顆，共價值新臺
    幣《下同》198 萬7,742 元）得手，並於當日下午1 時許，
    以其所騎乘之上開重型機車將所竊取之IC零件，載運至乙○
    ○位於新竹市○○路225 巷90弄27之2 號之住處售予乙○○
    。
二、乙○○明知甲○○於上開時、地，3 次前來販售之上開IC零
    件係甲○○竊得之贓物，竟分別出於故買贓物的犯罪意思，
    以約7,000 元、7,000 元、2 萬6,000 元之價格購買之。嗣
    於97年1 月20日下午1 時許，明泰公司倉管人員發現倉庫之
    IC零件遭竊報警處理，經警方通知乙○○到案說明，由其主
    動交出贓物型號RT8186-LF 號之IC零件259 顆、其他型號IC
    零件243 顆（已由明泰公司倉管人員姜禮傑領回），始查知
    上情。
貳、程序方面：
    本件被告甲○○所犯竊盜罪，及被告乙○○所犯故買贓物罪
    ，均非死刑、無期徒刑、最輕本刑為3 年以上有期徒刑之罪
    ，或高等法院管轄第一審之案件，被告2 人於本院準備程序
    進行中，就被訴事實為有罪之陳述，分別經本院、本院合議
    庭認合於刑事訴訟法第273 條之1 第1 項之規定，裁定進行
    簡式審判程序，此合先敘明。
、認定犯罪事實所根據的證據及理由：
一、被告甲○○於警局詢問時、檢察官偵查中、本院準備程序及
    簡式審判程序訊問時之供述及自白。
二、被告乙○○於警詢時、偵查中之供述，及本院準備程序、簡
    式審判程序訊問時之供述及自白。
三、明泰公司之告訴代理人丙○○於警詢時之指訴。
四、證人姜禮傑於警詢時之證述。
五、明泰公司97年3 月17日（94）明行字第0000000 號函1 份在
    卷可查。
六、贓物認領保管單、刑案現場測繪圖各1 紙、現場採證照片12
    幀、告訴人提出之失竊之IC照片7 幀附卷可證。
肆、論罪科刑的理由：
一、論罪：
（一）罪名：
  １、被告甲○○本件3 次所為，均係犯刑法第320 條第1 項之
      竊盜罪。
  ２、被告乙○○本件3 次所為，均係犯刑法第349 條第2 項之
      故買贓物罪。
（二）數罪併罰：被告甲○○所犯前開竊盜3 罪間，及被告乙○
      ○所犯前開故買贓物3 罪間，均犯意各別、行為互殊，均
      應予以分別論罪，合併處罰之。
二、科刑：審酌被告甲○○不思以勞力賺取所需，因為缺錢花用
    而起意偷竊的犯罪動機、目的及手段，任意竊取他人之財物
    ，其所為顯不尊重他人財產權益，及竊盜所得財物之價值高
    達上百萬元，造成被害人重大損失；及被告乙○○以明顯之
    低價而購買贓物的犯罪動機、手段、目的，使被害人於財產
    遭受不法侵害後，其回復權利之行使發生困難，以及被告2
    人犯後均坦承犯行等一切情狀，各分別量處如主文所示之刑
    及諭知易科罰金之折算標準，並均就有期徒刑部分定其應執
    行刑及諭知易科罰金之折算標準，以示懲儆。
伍、適用法律依據：
一、程序法方面：刑事訴訟法第273 條之1 第1 項、第299 條第
    1 項前段。
二、實體法方面：刑法第320 條第1 項、第349 條第2 項、第41
    條第1 項前段、第51條第5 款，刑法施行法第1 條之1 第1
    項、第2 項前段，判決如主文。
本案經檢察官陳玉華到庭執行職務。
中    華    民    國    97    年    9     月    30    日
                  刑事第四庭法  官  馮俊郎
以上正本證明與原本無異。
如不服本判決，應於判決送達後10日內向本院提出上訴書狀。上
訴書狀應敘述具體理由，未敘述上訴理由者，應於上訴期間屆滿
後20日內補提理由書狀於本院（均須按他造當事人之人數附繕本
）「切勿逕送上級法院」。
中    華    民    國    97    年    9     月    30    日
                            書記官  鄧雪怡
附錄本案論罪科刑實體法條全文：
＊刑法第320 條第1 項：
意圖為自己或第三人不法之所有，而竊取他人之動產者，為竊盜
罪，處5 年以下有期徒刑、拘役或500 元以下罰金。（罰金之貨
幣單位改為新臺幣，並提高為30倍）
＊刑法第349 條第2 項：
搬運、寄藏、故買贓物或為牙保者，處5 年以下有期徒刑、拘役
或科或併科1 千元以下罰金。（罰金之貨幣單位改為新臺幣，並
提高為30倍）


司法院資訊處製作；財團法人民間司法改革基金會備份。
